臺灣臺南地方法院民事裁定　　　　　　　99年度訴字第1709號
聲 請人 即
原　　　告　曹文雄
訴訟代理人　黃厚誠律師
　　　　　　楊聖芬律師
被　　　告　許永二
訴訟代理人　丁士哲律師
右當事人間請求拆屋還地事件，聲請人聲請返還溢收之訴訟費用
，本院裁定如下：
    主    文
本件應返還原告訴訟費用新臺幣貳仟佰柒拾陸元。
原告其餘聲請駁回。
    理    由
一、按訴訟費用如有溢收情事者，法院應依聲請並得依職權以裁
    定返還之，民事訴訟法第77條之26第1項定有明文。次按核
    定訴訟標的之價額，以起訴時之交易價額為準；無交易價額
    者，以原告就訴訟標的所有之利益為準，民事訴訟法第77條
    之1第2項亦定有明文。
二、本件聲請意旨略以：本件原告請求被告拆除占用原告所有坐
    落臺南市○○區○○段195-8地號（下稱系爭土地）之建物
    ，並交還土地。而上開土地之公告現值為每平方公尺新臺幣
    （下同）41,500元，原告所欲聲請拆除之建物占用系爭土地
    33.06平方公尺，是本件訴訟標的價額應為1,371,990元，應
    徵第一審裁判費為14,662元，而原告已繳之裁判費為17,137
    元，是原告溢繳之費用為2,475元，爰依法聲請裁定返還原
    告溢繳之訴訟費用2,475元等語。
三、查原告請求被告拆除之房屋占用系爭土地33.06平方公尺，
    有臺南縣新化地政事務所複丈成果圖在卷可稽。而系爭土地
    總面積為43平方公尺，本院99年度司執字第304號強制執行
    程序中囑託黃志豪不動產估價師事務所就系爭土地之價值為
    鑑定，鑑定結果認系爭土地之價值為1,785,000元，嗣經原
    告於99年6月9日以1,800,001元拍定取得系爭土地所有權，
    有系爭土地之權利移轉證書、登記謄本附卷可佐，並經本院
    調取上開強制執行卷宗核閱屬實。本院審酌系爭土地既於距
    今未久之99年間實際上以1,800,001元拍定，足認1,800,001
    元應為系爭土地目前市場上交易價值。是本件訴訟標的價額
    應核定為1, 383,908元【計算式：（1,800,001÷43）×33.
    06＝1,383,908，元以下四捨五入】，應徵第一審裁判費為1
    4,761元。而原告已繳之裁判費為17,137元，有本院自行收
    納款項統一收據附卷可佐，是原告溢繳之費用應為2,376元
    。原告依據系爭土地公告現值主張僅應繳納本件裁判費14,6
    62元，與前開民事訴訟法第77條之1第2項規定，未盡相符。
    從而，依首揭民事訴訟法第77條之26規定，原告聲請退還溢
    繳之第一審裁判費2,376元，自屬有據，其餘部分之聲請，
    為無理由，應予駁回。
四、依民事訴訟法第77條之26第1項，裁定如主文。
中    華    民    國   100    年    7     月    26    日
            民事第一庭    審判長法  官  高榮宏
                                法  官  許育菱
                                法  官  李音儀
上為正本係照原本作成。
如對本裁定抗告須於裁定送達後十日內向本院提出抗告狀，並應
繳納抗告費新台幣1000元。
中    華    民    國   100    年    8     月    1     日
                                書記官 莊淑雅